【裁判字號】    98,易緝,4
【裁判日期】    980306
【裁判案由】    竊盜
【裁判全文】
臺灣新竹地方法院刑事判決               98年度易緝字第4號
公  訴  人  臺灣新竹地方法院檢察署檢察官
被      告  丙○○
                    弄15號
上列被告因竊盜案件，經檢察官提起公訴（97年度偵字第3243號
），本院判決如下：
    主    文
丙○○攜帶兇器竊盜，處有期徒刑陸月，扣案之螺絲起子貳把，
沒收；又攜帶兇器竊盜，處有期徒刑陸月，扣案之螺絲起子貳把
，沒收。應執行有期徒刑拾月。扣案之螺絲起子貳把，沒收。
    事    實
一、
(一)、丙○○前因違反電子遊戲場業管理條例案件，經本院以96年
    度竹東簡字第184 號簡易判決判處拘役30日（不構成累犯）
    。詎仍不知戒慎其行，竟意圖為自己不法所有，於民國97年
    5月6日凌晨2 時許，前往新竹縣新豐鄉○○路116之2號前，
    持其所有客觀上足以對人之生命、身體構成威脅，可供兇器
    使用之螺絲起子2 把，撬開乙○○擺放在該處之夾娃娃機臺
    內之錢箱，竊取錢箱內之現金約新臺幣（下同）1、2千元得
    手，適乙○○駕駛小客車巡邏發現，以車燈照射丙○○，丙○○隨即離去。
(二)、丙○○另意圖為自己不法之所有，於97年5月8日凌晨2 時許
    ，前往新竹縣湖口鄉○○路131 號前，亦持其所有客觀上足
    以對人之生命、身體構成威脅，可供兇器使用之螺絲起子 2
    把，撬開甲○○擺放在該處之夾娃娃機臺內錢箱現金810 元
    ，嗣為乙○○當場發現而報警處理，為警於同日凌晨2 時40
    分，在新竹縣竹北市○○路58之1 號前查獲，並扣得其竊取
    之現金810元（已發還甲○○）、螺絲起子2把。
二、案經乙○○、甲○○訴由新竹縣政府警察局竹北分局報告臺
    灣新竹地方法院檢察署檢察官偵查起訴。
    理    由
壹、程序部分：
一、本件公訴人所提出經本院據以認定事實之所有證據方法（包
    含證人之證述與文書證據、物證等證據方法），並無證據證
    明係公務員違背法定程序所取得；又本件公訴人所提出經本
    院據為論斷依據之各項證據方法中，其中告訴人乙○○、甲○○於警詢中所為之陳述，雖均係屬審判外之陳述，依刑事
    訴訟法第159條第1項之規定原無證據能力。惟被告未於言詞
    辯論終結前聲明異議，依法應視為同意上開證據方法作為證
    據，又本院經審酌上開言詞陳述作成時之情況，並無顯然之
    瑕疵，認為以上開證據方法作為證據應屬適當，依刑事訴訟
    法第159條之5第1 項之規定，應認有證據能力。再公訴人所
    提出經本院據以認定事實之各項公務員職務上所製作之文書
    證據，亦無顯有不可信情況之情形，依刑事訴訟法第159 條
    之4第1款之規定，亦應認有證據能力。
二、檢察官起訴意旨原認被告係與姓名年籍不詳男子共同涉犯 2
    次加重竊盜犯行，惟經交互詰問證人乙○○後，檢察官當庭
    更正被告係1人涉犯2次加重竊盜犯行（見本院卷第31頁），
    先予敘明。
貳、實體部分：
一、認定犯罪事實所憑證據及方法：
    被告對於上開事實一(一)(二)之加重竊盜犯行於本院審理中坦承
    不諱，核與證人乙○○、甲○○於警詢、偵訊及本院審理中
    之證述大致相符，復有贓物認領單乙紙、照片20張，另有被
    告所有，供上開2次加重竊盜犯行所用之螺絲起子2把扣案足
    資佐證，本件被告涉犯上開2 次加重竊盜犯行明確，應均依
    法論科。
二、論罪及科刑：
(一)、按刑法第321條第1項第3 款之攜帶兇器竊盜罪，係以行為人
    攜帶兇器竊盜為其加重條件，此所謂兇器，其種類並無限制
    ，凡客觀上足對人之生命、身體、安全構成威脅，具有危險
    性之兇器均屬之，且祇須行竊時攜帶此種具有危險性之兇器
    為已足，並不以攜帶之初有行兇之意圖為必要（最高法院79
    年臺上字第5253號判例意旨參照）。經查，被告上開2 次竊
    盜時所攜帶螺絲起子2 把，均係金屬材質，質地堅硬，因之
    ，若持以行兇，依一般社會觀念，足以使人之身體、生命產
    生危險，自均堪認為兇器。
(二)、核被告所為，均係犯刑法第321條第1項第3 款攜帶兇器竊盜
    。被告2 次加重竊盜之犯行，犯意各別，行為互殊，犯罪地
    點及被害人亦不相同，應予分論併罰。
(三)、爰審酌被告正值青壯，不思以己力賺取財物，短時間內為2
    次加重竊盜犯行，顯不尊重他人財產權益之犯罪動機與目的
    ，造成被害人之損害及終於本院審理時坦認全部犯行，態度
    尚可等一切情狀，分別量處如主文所示之刑，並定其應執行
    之刑，以資懲儆。
三、扣案之螺絲起子2把，係被告所有，供上開2次竊盜犯行所用
    之物等情，業據被告供承無訛，應依刑法第38條第1項第2款
    之規定宣告沒收。
據上論斷，應依刑事訴訟法第299條第1項前段，刑法第321條第1
項第3款、第38條第1項第2款、第51條第5款，判決如主文。
本案經檢察官洪期榮到庭執行職務。
中    華    民    國    98    年    3    月     6     日
                  刑事第三庭  法  官  林惠君
以上正本證明與原本無異。
如不服本判決，應於收受本判決後10日內向本院提出上訴書狀。
上訴書狀應敘述具體理由，未敘述上訴理由者，應於上訴期間屆
滿後20日內補提理由書狀於本院（均須按他造當事人之人數附繕
本，並請勿「逕送上級法院」）。
中    華    民    國    98    年    3    月     6     日
                              書記官  蔣淑君
附錄本案論罪科刑法條：
刑法第321條第1項第3款
犯竊盜罪而有左列情形之一者，處6月以上、5年以下有期徒刑：
三、攜帶兇器而犯之者。


司法院資訊處製作；財團法人民間司法改革基金會備份。
